【裁判字號】    99,上訴,810
【裁判日期】    990517
【裁判案由】    違反毒品危害防制條例
【裁判全文】
臺灣高等法院高雄分院刑事判決         99年度上訴字第810號
上  訴  人
即  被  告  甲○○
上列上訴人因違反毒品危害防制條例案件，不服臺灣高雄地方法
院99年度審訴字第460 號中華民國99年3 月29日第一審判決（起
訴案號：臺灣高雄地方法院檢察署99年度毒偵字第254 號），提
起上訴，本院判決如下：
     主  文
上訴駁回。
     理  由
一、按不服地方法院之第一審判決而上訴者，應向管轄第二審之
    高等法院為之，且上訴書狀應敘述具體理由。第二審法院認
    為上訴書狀未敘述理由或上訴有刑事訴訟法第362 條前段之
    情形者，應以判決駁回之，刑事訴訟法第361 條第1 項、第
    367 條前段定有明文。所謂不服第一審判決之具體理由，必
    係依卷內既有訴訟資料或提出新事證，指摘或表明第一審判
    決有何採證認事、用法或量刑等足以影響判決本旨之不當或
    違法，而構成應予撤銷之具體理由，始足當之；倘僅泛言原
    判決認定事實錯誤、違背法令、量刑失之過重或輕縱，而未
    指出具體事由，或形式上雖已指出具體事由，然該事由縱使
    屬實，亦不足以認為原判決有何不當或違法者，皆難謂係具
    體事由，俾與第二審上訴制度在請求第二審法院撤銷、變更
    第一審不當或違法之判決，以實現個案救濟及節制濫行上訴
    之立法目的相契合。是倘上訴人之上訴書狀雖述上訴理由
    ，惟並未具體述第一審判決有何不當或違法情形，即與未
    述具體理由無異，所為上訴，即非適法。
二、上訴人即被告甲○○不服原判決，上訴意旨略以：被告只因
    剛出獄，找不到工作，情緒低落才又斷續施用毒品，於原審
    審理期間，經宣導得知美沙冬能有效戒除毒癮，被告在慈惠
    醫院接受美沙冬替代療法後，已完全戒除毒癮，且被告家無
    兄弟姐妹，只有一體弱多病之母親需人照顧，被告又罹患HI
    V 不治之症，近又更換人工髖關節需要復健，而被告所犯施
    用毒品罪，乃係自戕之行為，爰請給予被告自新之機會，撤
    銷原判決，從寬科刑云云。
三、查被告前因屢次施用毒品，經多次送觀察、勒戒、強制戒治
    及被判處有期徒刑（11月），於98年9 月16日執行完畢後，
    旋即於同年11月28日再犯本件施用第一級毒品罪；而被告所
    犯施用第一級毒品罪之法定刑度為6 月以上5 年以下有期徒
    刑，且被告係累犯，依法應加重其刑，是原審科處被告有期
    徒刑9 月，量刑已屬從寬，被告以其已接受美沙冬治療戒除
    毒癮，自己健康狀況及家中情形，請求撤銷原判決從輕科刑
    ，稽諸首揭說明，難謂有具體理由，其上訴即非適法，爰予
    駁回，並不經言詞辯論為之。
四、據上論斷，應依刑事訴訟法第367 條前段、第372 條，判決
    如主文。
中    華    民    國    99    年    5     月    17    日
                  刑事第四庭    審判長法  官  蕭權閔
                                      法  官  李嘉興
                                      法  官  陳吉雄
以上正本證明與原本無異。
如不服本判決應於收受本判決後10日內向本院提出上訴書狀，其
未敘述上訴理由者，並得於提起上訴後10日內向本院補提理由書
狀（均須按他造當事人之人數附繕本）「切勿逕送上級法院」。
中    華    民    國    99    年    5     月    18    日
                                      書記官  郭蘭蕙
附錄本判決論罪科刑法條：
毒品危害防制條例第10條第1項
施用第一級毒品者，處 6 月以上 5 年以下有期徒刑。

司法院資訊處製作；財團法人民間司法改革基金會備份。
